【裁判字號】    98,重上更(二),303
【裁判日期】    990119
【裁判案由】    兒童及少年性交易防制條例
【裁判全文】
臺灣高等法院臺南分院刑事判決   98年度重上更(二)字第303號
上  訴  人
即  被  告  乙○○ 
選任辯護人  黃敏哲律師
上列上訴人即被告因違反兒童及少年性交易防制條例案件，不服
臺灣嘉義地方法院93年度少連訴字第10號中華民國94年5月19日
第一審判決（起訴案號：臺灣嘉義地方法院檢察署92年度少連偵
字第35號），提起上訴，判決後經最高法院第二次發回更審，本
院判決如下：
    主  文
原判決關於乙○○共同犯強制使未滿十八歲之人為性交易常業罪
及定應執行刑部分均撤銷。
乙○○共同連續犯圖利強制使未滿十八歲之人為性交易罪，處有
期徒刑陸年，併科罰金新台幣拾萬元，罰金如易服勞役，以新台
幣參仟元折算壹日。扣案之行動電話貳支、帳冊壹本、保險套拾
貳個、陰道用潤滑劑壹瓶、塑膠空瓶子貳拾參個均沒收。
    事  實
一、乙○○(原名林明億、林銘億，其連續犯對於未滿十四歲之
    女子為性交罪部分，業經本院98年度重上更(一)字第92號判
    處有期徒刑三年六月，嗣被告上訴經最高法院駁回上訴而確
    定)與甲○○（綽號企鵝、球球，業經台灣嘉義地方法院以
    92年度少訴字第15號判處有期徒刑十一年，併科罰金新台幣
    四十萬元確定）、丁○○（業經台灣嘉義地方法院以93年少
    訴字第5號判決判處有期徒刑五年二月，併科罰金新台幣五
    萬元確定）、丙○○（業經本院94年度上訴字第843號判處
    有期徒刑五年六月，併科罰金新台幣十萬元確定），原為朋
    友關係。而甲○○與其男友丁○○及不詳姓名年籍綽號「小
    蔡」、「大象」、「春目」、「麥克」、「將軍」等成年男
    子，共同基於意圖營利而以脅迫使未滿十八歲之女子與他人
    為性交易之犯意聯絡，為召募旗下少女，推由甲○○將尋覓
    旗下少女之意告知乙○○與丙○○，邀同乙○○與丙○○共
    同引介旗下少女。
二、乙○○遂與丙○○、甲○○、丁○○等人，亦共同基於意圖
    營利而以脅迫使未滿十八歲之女子與他人為性交易之概括犯
    意聯絡，先由乙○○於民國92年6月初起陸續將其先前結識
    綽號「小鬼」(即起訴書代號A1，77年7月17日生，真實姓名
    年籍詳卷，下稱小鬼)、「皮皮」(即起訴書代號A3，76年6
    月25日生，真實姓名年籍詳卷，下稱皮皮)及「小慎」（小
    鬼之友人，即起訴書代號Ａ5，77年3月15生，真實姓名年籍
    詳卷，下稱小慎）等少女，透過邀約一同出遊、逛街等方式
    藉機介紹予甲○○認識。另由丙○○於同年6月19日，介紹
    綽號「圓圓」(即起訴代號A2，78年8月20日生，真實姓名年
    籍詳卷，下稱圓圓)、「娃娃」（即起訴書代號Ａ4，78年5
    月7日生，真實姓名年籍詳卷，下稱娃娃）等少女，透過邀
    約一同至ＫＴＶ唱歌之方式藉機介紹予甲○○認識。再由甲○○對上開少女以介紹工作機會賺錢之名義，勸說上開少女
    接受工作機會之安排，並隨同甲○○投宿於各處汽車旅館。
    嗣後甲○○另承租嘉義市○○○街37號3樓3（薇閣大樓）小
    套房安置小鬼、皮皮、小慎三名少女，及承租嘉義市○○○
    街234號5樓之6小套房安置圓圓、娃娃二名少女，並由甲○○負責渠等之生活起居，供應衣食。
三、嗣甲○○與不詳姓名年籍綽號「小蔡」、「大象」、「春目
    」、「麥克」、「將軍」等成年男子，即自92年6月3日起至
    同年月23日止間，分別以「如不接客，男友林銘億會被抓去
    關。」、「不管少女逃到那裏，都會把他們找出來。」、「
    渠與文化路的警察局很熟。」、「把少女賣掉。」等語，及
    使少女簽本票、責罵、不讓她們與家人聯絡等方式，脅迫該
    五名少女。另甲○○於安置上開少女同時，並藉機取走小鬼
    及小慎原有行動電話ＳＩＭ卡，丙○○則取走圓圓原有行動
    電話ＳＩＭ卡，另由甲○○提供ＳＩＭ卡或行動電話予小鬼
    、圓圓、皮皮、娃娃、小慎等少女，作為與甲○○間聯絡之
    用，然限制上開少女不得任意撥打其行動電話，若少女隨意
    撥打上開行動電話對外聯絡，即遭甲○○質問責罵，亦使上
    開少女之家人、朋友難以與其聯絡。甲○○為免該五名少女
    逃離掌控，更於同年6月22日下午以兇惡之口氣向五名少女
    恫稱：若想逃跑而被抓回來即要將之販賣；且其認識警察、
    黑道，報警也沒有用。若有不從即將不利於少女之家人等語
    。而乙○○、丙○○等人則負責在少女投宿之旅館、嘉義市
    ○區○○○街234號5樓6及嘉義市○○○街37號3樓3等安置
    上開少女之處所，以陪同或借住名義，不定時看管、監視該
    五名少女之行蹤。而甲○○與其男友丁○○亦不定時前往察
    看該五名少女之起居。期間該五名少女若出入投宿之旅館或
    上開租屋處所，均需向甲○○、乙○○或丙○○報備，並告
    以行蹤，否則即遭甲○○嚴詞責罵。
四、甲○○、丁○○、乙○○、丙○○等人即共同以此脅迫監視
    方式，使小鬼、圓圓、皮皮、娃娃、小慎等少女心生畏懼，
    未敢抗拒，而任由甲○○以不詳號碼之行動電話對外聯絡交
    易地點及議定交易金額，招攬不特定之男客，並由甲○○、
    丁○○駕車載送小慎（於92年6月3日起為性交易）、皮皮（
    於同年6月4日起為性交易）、圓圓（於同年6月20日起為性
    交易）、娃娃（於同年6月20日起為性交易）、小鬼（於同
    年6月21日起為性交易）等五名少女，前往嘉義縣市及臺南
    縣市境內「北回汽車旅館」、「歐堡汽車旅館」、「比佛利
    汽車旅館」及其他不詳汽車旅館內，以及嘉義市「蘭潭ＤＣ
    大樓」內與不詳地點之小套房等地，在違反該五名少女意願
    之情況下，以每次性交易代價新台幣(下同)2千元至2萬元不
    等，連續使該五名少女與不特定之男客為性交易多次。該五
    名少女性交易所得金額，則全數由甲○○、丁○○或不詳姓
    名年籍綽號「小蔡」、「大象」、「春目」、「麥克」、「
    將軍」等成年男子所收取。再由乙○○自甲○○處不定時抽
    取小鬼、皮皮、小慎等三名少女性交易所得供己花用，前後
    共約10餘萬元；另丙○○則自甲○○處抽取介紹圓圓、娃娃
    之佣金約5千元。
五、嗣於同年6月23日，小鬼、圓圓、皮皮、娃娃、小慎等人分
    別趁隙逃離，並報警循線於同日下午9時30分許，在嘉義市
    後火車站前查獲甲○○與丁○○二人，並當場在甲○○駕駛
    之車牌號碼ＧＥ─4237號自小客車內扣得甲○○所有供犯罪
    所用或供犯罪預備所用之行動電話2支、帳冊1本、保險套12
    個、陰道用潤滑劑一瓶及塑膠空瓶子23個；繼於同日下午9
    時45分許，循線至嘉義市○○○街37號3樓2查獲丙○○；復
    於同日22許至嘉義市○區○○○街234號5樓6查獲乙○○，
    始查悉上情。
六、案經嘉義市警察局第二分局報請臺灣嘉義地方院檢察署檢察
    官偵查起訴。
    理  由
壹、程序方面：
一、按被告以外之人於審判外之言詞或書面陳述，除法律有規定
    者外，不得作為證據，刑事訴訟法第159條第1項定有明文。
    惟同法第159條之5規定：「被告以外之人於審判外之陳述，
    雖不符前四條之規定，而經當事人於審判程序同意作為證據
    ，法院審酌該言詞陳述或書面陳述作成時之情況，認為適當
    者，亦得為證據。當事人、代理人或辯護人於法院調查證據
    時，知有第159條第1項不得為證據之情形，而未於言詞辯論
    終結前聲明異議者，視為有前項之同意。」。查，本案於言
    詞辯論終結前，被告及其辯護人暨檢察官對於證人即被害人
    小鬼、圓圓、皮皮、娃娃、小慎於警詢、偵查中之證詞等證
    據方法之證據能力，均未聲明異議。本院審酌上開言詞陳述
    及書面陳述作成時之情況，認無顯不適當之情形，至其他文
    書等證據方法，分別屬於公務員職務上製作及從事業務之人
    於業務上或通常業務過程所須製作之紀錄文書或證明文書，
    均無顯不可信之情況，且採納上開證據方法，尚無礙於被告
    等人於程序上之彈劾詰問權利，而認上開傳聞證據合於刑事
    訴訟法第159條之4、第159條之5等規定，因而均具證據能力
    。又被告之筆錄，係被告本身之供述證據，無傳聞證據排除
    之適用，而被告又無抗辯該等筆錄之作成有出於強暴、脅迫
    、利誘、詐欺、疲勞訊問、違法羈押或其他不正之方法，且
    亦無違反被告訴訟法上權利保障之事項，自得為證據，合先
    敘明。
貳、實體方面：
一、訊據被告乙○○矢口否認有意圖營利而以脅迫方法使未滿十
    八歲之人為性交易之犯行，並辯稱：伊有認識小鬼及皮皮，
    跟他們出去玩的時候就跟甲○○有認識，不是我特別介紹的
    ，我不知道甲○○有介紹少女工作及安排住宿。我在薇閣大
    樓有看到小慎及皮皮，在小套房有看到圓圓，娃娃及小鬼我
    沒有看到。我不知道甲○○有強制少女從事性交易，及取走
    少女行動電話限制他們對外聯絡，我沒有幫忙看管少女云云
    。
二、經查，本件共犯甲○○、丁○○與丙○○及不詳姓名年籍綽
    號「小蔡」、「大象」、「春目」、「麥克」、「將軍」等
    成年男子，有自92年6月3日起至同年月23日止，以不詳號碼
    之行動電話對外聯絡交易地點及議定交易金額，陸續招攬不
    特定之男客，另由甲○○、丁○○駕車載送被害人小慎（自
    92年6月3日起為性交易）、皮皮（自同年6月4日起為性交易
    ）、圓圓（自同年6月20日起為性交易）、娃娃（自同年6月
    20日起為性交易）、小鬼（自同年6月21日起為性交易）等
    五名被害少女，前往嘉義縣市及臺南縣市境內「北回汽車旅
    館」、「歐堡汽車旅館」、「比佛利汽車旅館」及其他不詳
    汽車旅館內，以及嘉義市「蘭潭ＤＣ大樓」內與不詳地點之
    小套房內，使上開被害少女與不特定之男客，以每次2千元
    至2萬元不等之價格為性交易多次等事實，業據證人即甲○○於原審審理時（見原審卷第84-103頁）及台灣嘉義地方法
    院93年度少訴字第5號（被告為丁○○，下稱少訴第5號案件
    ）審理時結證綦詳，並於台灣嘉義地方法院92年度少訴字第
    15號（被告為甲○○，下稱少訴第15號案件）另案審理時供
    述明確。復經證人即被害少女小鬼、圓圓、皮皮、娃娃、小
    慎等人，迭於警詢、偵查、原審、台灣嘉義地方法院92年度
    少訴字第15號及93年度少訴字第5號另案審理時均證述明確
    ，且為被告所不爭執。並有甲○○所有供犯罪所用之行動電
    話2支、帳冊1本及供犯罪預備所用之保險套12個、陰道用潤
    滑劑1瓶、塑膠空瓶子23個扣案可資佐證。又共犯甲○○業
    經法院判處有期徒刑十一年，併科罰金新台幣四十萬元確定
    ；共犯丁○○業經法院判處有期徒刑五年二月，併科罰金新
    台幣五萬元確定；共犯丙○○業經本院判處有期徒刑五年六
    月，併科罰金新台幣十萬元確定等情，亦有渠等臺灣高等法
    院被告前案記錄表及台灣嘉義地方法院92年度少訴字第15號
    、93年少訴字第5號判決及本院94年度上訴字第843號判決在
    卷可稽(本院卷第121-165頁）。從而，本件共犯甲○○、丁○○、丙○○與不詳姓名年籍綽號「小蔡」、「大象」、「
    春目」、「麥克」、「將軍」等成年男子，有共同媒介上開
    五名未滿十八歲之少女為性交易之事實，已堪認定。
三、被告雖辯稱:伊並無特別介紹被害人「小鬼」、「皮皮」等
    人與甲○○認識，是大家一起出去玩認識的，且伊不認識被
    害人「小慎」，無從介紹予甲○○認識云云。惟查:
(一)查被告與共犯甲○○、丁○○、丙○○等人均為朋友關係，
    此據被告於偵查中（見少連偵卷第26頁）及共犯甲○○於警
    詢時供述明確（見警卷第3頁）。而甲○○、丁○○與不詳
    姓名年籍綽號「小蔡」、「大象」、「春目」、「麥克」、
    「將軍」等人為召募旗下少女，推由甲○○將尋覓旗下少女
    之意告知被告與共犯丙○○，邀同被告與丙○○共同引介旗
    下少女等情，業據共犯甲○○迭於警詢、原審證述屬實。而
    被告於92年6月初起陸續將其先前結識之被害人皮皮、小鬼
    、小慎等少女，透過邀約一同出遊、逛街等方式藉機介紹予
    另案被告甲○○認識。另由共犯丙○○於同年6月19日將被
    害人圓圓及娃娃等少女，透過邀約一同至ＫＴＶ唱歌之方式
    藉機介紹予甲○○認識，再推由甲○○對於上開少女以介紹
    工作賺錢機會之名義，勸說上開少女接受其工作機會之安排
    等情，則據該五名被害少女迭於警詢時、偵訊及另案(少訴
    字第15號)審理時證述綦詳。另共犯丙○○則引介被害人圓
    圓、娃娃予甲○○從事性交易等情，亦經丙○○於偵查中、
    原審時坦承在卷。
(二)且據:
 1、證人甲○○於原審審理時具結證稱：「（問：你們五人去台
    南之前彼此是否認識？）我跟小鬼不太認識，小鬼是林銘億
    (即被告原名)帶過來的。（問：是否認識綽號皮皮或小玉？
    ）也是林銘億帶過來認識。（問：在何處認識？）認識皮皮
    在ＫＴＶ認識。」、「林銘億剛開始先帶皮皮來，就跟皮皮
    講原先要介紹他去檳榔攤，然後介紹給我認識以後，就由我
    跟他說林銘億欠多少錢，小鬼的部分是林銘億跟他說他車禍
    需要30萬，然後跟小鬼講完之後才跟我說，約她出來之後林
    銘億叫我直接跟小鬼說他發生車禍，如果沒有那些錢就會被
    關，所以後來我跟小鬼說，小鬼問我從事何種工作，我跟他
    說我從事性交易工作，之後他就說下來一起作，要幫林銘億
    還錢。…小慎的部分是林銘億帶過來讓我認識，叫我直接跟
    他說要不要從事性交易工作。」（見原審卷一第86、90頁）
    、「…他（指被告）還沒有帶來的時候，就跟我說他那邊有
    小姐，我遇到小慎的時候他叫我自己去跟他們講。」等語（
    見原審卷一第90、91頁）。
 2、及證人小鬼於偵查及原審證稱：「…我與林銘億在92年4月
    認識，原是男女朋友，在92年6月19日介紹我認識甲○○，
    並說他向甲○○借錢，要我幫忙還。甲○○說要我作會計替
    林銘億還錢，之後沒想到是要我接客，我本要逃走但甲○○
    說我走就會對我家人不利，我很害怕到了23日我就逃走了…
    」（見少連偵卷第60頁）、「(問:如何認識甲○○)是被告
    林明億(亦為被告原名)介紹的，他( 指被告)叫我幫他向甲○○借錢，(問:林明億在6月19日介紹你跟甲○○認識時，
    當天你就去從事性交易？)是」等語(原審卷一第168-173頁)
    。
 3、及證人皮皮於警詢及偵查證稱:「企鵝安排我和億仔住在凱
    撒汽車旅館，後來她便對我說，億仔要辦陣頭(廟會活動)要
    用錢，叫我去接客，之後都以億仔缺錢理由叫我接客。我開
    始接客時，起先住在凱撒汽車旅館，開始是億仔(林明億)與
    我同住，後來小慎也住進來。」(見警卷第37頁)、「92年5
    月底我上網找工作，林明億說他有檳榔攤工作要介紹給我，
    ...隔天林明億帶我至他朋友住處，當時還有甲○○、丁○○在場，...她叫我陪她逛街，可是卻帶我到汽車旅館找她
    男友。甲○○有叫林明億到旅館陪我。隔天甲○○帶我及小
    慎到汽車旅館，到了才知道要從事性交易」等語(見偵甲卷
    第17-19頁)。
 4、及證人小慎於另案偵查及審理中證稱：「伊友人小鬼之男友
    即被告也認識甲○○，有次被告說有朋友要找伊，要伊帶小
    鬼到凱撒汽車旅館，到該地被告叫伊陪甲○○去買東西」、
    （見少偵字第22號第36頁反面）、「在六月三日甲○○和被
    告到凱撒旅店，證人小鬼也在那裡，被告說他朋友在找我，
    那人是甲○○，被告叫我和甲○○去買東西，說他有事要跟
    我講。」等語（見少訴字第15號卷二第79頁），均大抵相符
    。
 5、參以被告於偵查中亦自承：「伊有介紹小鬼、皮皮、小慎給
    甲○○認識」等語（見少連偵卷第26頁）。足證，被告確有
    引介被害少女小鬼、皮皮、小慎予甲○○認識而從事性交易
    工作之情甚明。被告猶辯稱其不認識小慎，亦無介紹被害少
    女小鬼、皮皮、小慎等人予甲○○安排從事性交易工作云云
    ，顯然不實，自不足採。
四、被告雖辯稱並無看管被害人，亦不知甲○○有強制被害人從
    事性交易云云。惟查:
(一)關於共犯甲○○有以言詞脅迫被害少女部分，業經：
 1、證人小鬼於另案(前開少訴第15號)審理證稱：「接客過程伊
    有想離開不想做，但甲○○說不管渠等跑到那裡，他都會把
    渠等抓回來。於92年6月22日下午，當時伊和小慎、圓圓、
    娃娃、皮皮在嘉義市區的車上，甲○○說他有認識警察及黑
    道的人，伊會害怕」等語（見少訴第15號卷二第39頁、第41
    頁）；及於本案原審證稱：「（問：為何要從事性交易？）
    甲○○跟我說如果我們跑出去，他外面很多人，會把我抓來
    。」等語（見原審卷一第170頁）。
 2、證人小慎於同前另案審理證稱：「甲○○說不可以報警，因
    他認識當地八掌派出所警察，伊報警沒用；而且被告說話表
    情很兇，他都說認識一些黑道、白道的人，伊信以為真，覺
    得很害怕」等語（見少訴第15號卷二第100、104頁）；及於
    本案原審審理時證稱：「（問：何人要你去接客？）甲○○
    。（問：為何你不拒絕？）他恐嚇我。」等語（見原審卷一
    第214頁）。
 3、證人圓圓於同前另案審理證稱：「甲○○不讓伊回家，並於
    6月22日在車上時，叫伊和小鬼、小慎、娃娃、皮皮不要跑
    ，甲○○說他每個警局他都認識，不管到那裡，都會找到渠
    等；甲○○知道伊家電話及地址，伊害怕甲○○對家人不利
    」等語（見少訴第15號卷一第172、180頁）。
 4、證人娃娃於同前另案審理證稱：「六月二十二日當時渠等五
    人在車上，甲○○怕渠等跑掉，口氣很兇地說，不管渠等到
    天涯海角都要把渠等找回來；還說如果不聽話，要把渠等賣
    掉；如果伊不做，要對伊身邊的人不利等語（見少訴第15號
    卷二第50、57頁）；及於本案原審證稱：「（問：何人要你
    去接客？）甲○○。（問：為何不拒絕？）我有拒絕。（問
    ：為何還繼續從事性交易工作？）因為他都強迫我們。」等
    語（見原審卷一第208、209頁）。
 5、證人皮皮於同前另案審理證稱：「甲○○於六月二十幾號時
    ，口氣不好，說要把伊賣掉，伊會害怕；伊沒嘗試過逃跑，
    因甲○○說不管渠等跑到那裡都會抓回來；因伊擔心被告會
    對家人不利，所以伊外出時沒打電話向家人求救」等語（見
    少訴第15號卷一第80-83頁、88頁）；及於本案原審證稱：
    「（問：何人要你去接客？）甲○○。（問：為何不拒絕？
    ）當時他有點威脅所以我不敢拒絕。」（見原審卷第180頁
    ）、「（問：去年六月這段時間甲○○、林銘億、丙○○有
    無恐嚇過你？）甲○○。（問：他如何說？）他告訴我們不
    可以跟外面聯絡，包括家長，他外面有人都會把我找回來。
    （問：曾經有無人威脅要把你賣掉？）甲○○。」等語明確
    （見原審卷一第188頁、第189頁）。
 6、綜觀上開五名被害少女之證詞，關於遭受脅迫之細節、用語
    或有部分出入，然按被害人、證人之陳述有部分前後不符，
    或相互間有所歧異時，究竟何者為可採，法院仍得本其自由
    心證予以斟酌，非謂一有不符或矛盾，即應認其全部均為不
    可採信；尤其關於行為動機、手段及結果等之細節方面，被
    害人之指陳，難免故予誇大，證人之證言，有時亦有予渲染
    之可能；然其基本事實之陳述，若果與真實性無礙時，則仍
    非不得予以採信。（最高法院著有74年臺上字第1599號判例
    可參）。而本件上揭證人小鬼、圓圓、皮皮、娃娃、小慎之
    證詞，雖就枝節性及細節性事實稍有歧異之處，然審酌案發
    時距離另案（92年度少訴字第15號）審理時已相隔近半年餘
    ，而距本案審理時則已近一年半之久，受限於各個證人之記
    憶能力、陳述表達能力，自難期待各該被害少女之證詞能毫
    無出入、完全相符。且觀諸本案被害少女除證人小慎未指明
    甲○○何時以認識警察等語脅迫渠等外，證人小鬼、圓圓、
    娃娃均證稱甲○○係於6月22日在車上以上開言詞脅迫渠等
    之情。另證人皮皮亦證稱甲○○係於6月20幾日脅迫渠等。
    又依證人小鬼、小慎、圓圓、娃娃、皮皮所證稱甲○○所用
    以脅迫之用詞內容，互相參照以觀亦大致相符，堪認證人小
    鬼、小慎、圓圓、娃娃、皮皮所為之上開證詞，其基本事實
    俱屬一致，則揆諸上揭判例要旨，自得採為裁判之依據。
 7、參以共犯被告丙○○於另案審理時以證人身分具結證稱：甲○○有威脅皮皮，說要把皮皮賣掉，伊有問甲○○為何要賣
    掉皮皮；伊猜圓圓、娃娃有被甲○○控制，所以不回家等語
    （見少訴第15號卷一第150、153頁），其證述之脅迫情節、
    用語亦與上開證人所述互核一致，足以佐證被害少女上開證
    詞之憑信性。按丙○○與甲○○係熟識多年之朋友，此為甲○○於本案審理時證述明確，是丙○○於另案審理時應無設
    詞構陷甲○○之理，故由丙○○上開證詞更足證甲○○確有
    以上開言詞脅迫證人小鬼、小慎、圓圓、娃娃、皮皮等被害
    少女，致其心生畏懼，而不敢逃離上開安置處所，進而違反
    渠等意願之情況下，由甲○○媒介該五名少女與不特定男客
    為性交易之事實。
(二)關於共犯甲○○有抽換行動電話ＳＩＭ卡以阻絕被害少女對
    外聯繫，亦據：
 1、證人小鬼於同前另案審理證稱：「6月20日從台南回嘉義途
    中，甲○○把伊電話ＳＩＭ卡抽走，說不可以打電話；伊這
    三、四天沒有辦法聯絡家人，因為薇閣及旅店都沒電話」等
    語（見少訴第15號卷二第26、43頁）。
 2、證人小慎於同前另案審理證稱：「甲○○不讓伊和皮皮與外
    人聯絡，甲○○把伊手機ＳＩＭ卡換掉，甲○○說只能打到
    他那裡，因為是儲值卡，甲○○會算，用完甲○○再補卡。
    如果和外人有通話，甲○○會罵伊，他說別想跑走」等語（
    見少訴第15號卷二第97、100頁）。
 3、證人圓圓於同前另案審理證稱：「被告（指甲○○）有拿電
    話給小慎、皮皮，叫他們不要亂打電話，若打電話進來佔線
    會罵我們，丙○○介紹我住晶華旅店後，被告（指甲○○）
    帶我們去嘉義市○○○街三七號三樓三那裡，丙○○把我Ｓ
    ＩＭ卡拿走。」等語（見少訴字第15號刑事卷一第172頁）
    。
 4、證人娃娃於同前另案審理證稱：「被告很兇說不可以打行動
    電話，只能與他聯絡，不可打給家人及友人」等語（見少訴
    字第15號卷二第51頁）。
 5、證人皮皮於同前另案審理證稱：「伊有手機，但不能講電話
    ，怕甲○○打電話來電話不通，他會質問和何人講電話；另
    案被告甲○○不讓伊和朋友家人聯絡」等語明確（見少訴字
    第15號刑事卷一第90頁、第91頁）。
 6、參以證人丙○○於同前另案審理證稱：「在介紹圓圓、娃娃
    與甲○○被告認識前，有和渠等常聯絡，這七、八天伊有打
    電話和渠等聯絡，但電話換掉了，甲○○可能不想讓他們和
    外界聯絡，換掉電話後，圓圓、娃娃只有和甲○○聯絡而已
    」等語（見少訴第15號卷一第150頁）。
 7、由上開證人所證之情觀之，渠等此部分之證述相符，足見甲○○在使證人小鬼、小慎、圓圓、娃娃、皮皮為性交易期間
    ，確有分別取走證人小鬼、小慎原有行動電話ＳＩＭ卡，丙○○則取走證人圓圓行動電話ＳＩＭ卡，由甲○○提供ＳＩ
    Ｍ卡或行動電話給證人小鬼、小慎、圓圓、娃娃、皮皮等被
    害少女，作為聯絡接客之用，若渠等隨意打電話，即遭甲○○質問責罵，據此管控行動電話通話時間及對象之方式阻絕
    渠等對外聯絡管道，使該五名被害少女不易對外求援。
(三)關於被告有與共犯丙○○等人不定時監視、看管被害少女之
    行蹤部分：
 1、查證人小鬼、小慎、圓圓、娃娃、皮皮為性交易期間，除推
    由甲○○帶同該五名少女投宿旅館外，嗣由甲○○另承租嘉
    義市○○○街37號3樓3與嘉義市○○○街234號5樓6，以安
    置證人小鬼、小慎、圓圓、娃娃、皮皮等少女，並負責其生
    活起居，供應衣食，業據該五名少女及甲○○於偵訊、同前
    另案(少訴字第15號)及原審審理時證述明確，此部分自可認
    定。
 2、另據證人小鬼於偵查中證稱：「…在22日我有在錦州一街37
    七號3樓3看到丙○○，我20日晚上住旅館，【林銘億在一旁
    看我】，22日、23日住錦州一街丙○○負責看管。」等語（
    見少連偵卷第60頁）；及於同前另案審理證稱：「住薇閣時
    （即嘉義市○○○街37號3樓3）不能出去，如果渠等要買什
    麼吃什麼，跟甲○○說就可以了；被告丙○○在6月22日看
    管渠等，他沒睡覺守在渠等旁邊，他的行為舉止有禁止渠等
    出門意味，6月23日能離開，係因22日或23日甲○○因故趕
    走阿嘉（指丙○○），渠等才趁著機會逃跑等語（見少訴第
    15號卷二第42─44頁）；及於原審審理時證稱：「（問：你
    們是否可以自由出去處理購買這些生活所需？）不行。（問
    ：為何不行？）甲○○跟我說不能私自離開。」等語（見原
    審卷第172頁、第173頁）。
 3、及證人小慎則於另案審理證稱：「【林銘億好像是看著渠等
    ，如果渠等要出去，會問渠等去那裡，如果要去接客，甲○○會在樓下等，回來時，林銘億則已在樓上】。這段時間雖
    然伊有大樓鑰匙，但只能在附近範圍，比如去超商或附近店
    家而已，要走前及到達時都要打電話給甲○○報備，如果忘
    記則會被責罵。甲○○也常打電話來問渠等的位置，如果知
    道渠等外出會催促渠等儘速回去。甲○○還叫丙○○去住嘉
    義市○○○街37號3樓3，丙○○的東西有搬到那裡，甲○○
    叫他看管渠等不能亂走，如果電話來，他會問何人打的。伊
    出去買東西要跟丙○○講，他有時會說他幫伊買就好」等語
    （見少訴第15號卷一第101、102頁、104頁）；及於原審證
    稱：「（問：在甲○○租屋處有無看過林銘億？）有。（問
    ：林銘億去那邊做什麼？）他有在那邊過夜。（問：有無問
    過為何林銘億要在那邊過夜？）我不敢問，因為甲○○載他
    們到那邊。（問：林銘億在那邊過夜幾次？）二、三次。（
    問：你在甲○○租屋處，林銘億有無限制你們的行動？）我
    們出去他會問。」等語（見原審卷第217頁、第218頁）。
 4、及證人圓圓於另案審理證稱：「林銘億住嘉義市○○○街23
    4號5樓6時，伊不能自由進出，【被告林銘億叫伊不要出去
    ，要買東西他去買就好。被告林銘億表面上陪伊，實際上是
    看著伊】」等語（見少訴字第15號卷一第179頁）；於原審
    審理時證稱：「（問：你去接客這段時間你居住在何處？）
    甲○○租屋的地方。（問：在那的地方你是否看過林銘億？
    ）有。（問：林銘億在那邊做什麼事情？）他沒有做什麼。
    （問：你看過幾次？）一、二次。（問：這一、二次林銘億
    在那邊停留多久？）停留到甲○○來載我們。（問：林銘億
    為何會去那邊？）甲○○叫他去的。（問：為何你知道是甲○○叫他去的？）【甲○○都會叫他過來看管我們。（問：
    有無聽到甲○○叫林銘億去看管你們？）有。（問：他如何
    說？）甲○○打電話給林銘億叫他去那邊看管我們】。」等
    語（見原審卷一第175-177頁）。
 5、及證人娃娃於另案審理證稱：「伊於6月19日從ＫＴＶ出來
    時，【甲○○叫林銘億看著我們，林銘億舉止也讓伊和圓圓
    覺得是監視】，比如林銘億說有需要什麼東西跟他說，不要
    出門」等語（見少訴字第15號卷二第58頁）；於原審審理時
    證稱：「（問：你住旅館及與Ａ5〔小慎〕同住的時候有無
    他人來看管你們？）有。旅館的時候是林銘億。…。（問：
    為何你會認為林銘億是在看管你？）因為我們只能在旅館裡
    面，他說我們要出去，要跟他講，如果要什麼東西他去就好
    ，他就不讓我們出去就對了。」（原審卷第211頁）、「（
    問：19、20日有無去Ａ5〔小慎〕、Ａ3〔皮皮〕的住處，有
    看到何人？）我去那邊有看到丙○○。（問：丙○○在那邊
    做什麼？）看管。（問：什麼情形你會覺得丙○○是在看管
    ？）跟我在旅館情形一樣。要買東西丙○○說他去買就好，
    意思就是說我們不要出去，我還有問Ａ3〔皮皮〕、Ａ5〔小
    慎〕丙○○他們在做什麼，他說丙○○是來看管他們。」等
    語（見原審卷一第211、212頁）。
 6、證人皮皮於另案審理證稱：「剛開始甲○○說渠等需要什麼
    跟她說，她會買給渠等，後來是渠等自己買，雖然伊有嘉義
    市○○○街37號3樓3鑰匙，但出去要向甲○○及被告丙○○
    報備，因甲○○怕伊會逃跑，不報備甲○○會罵人，罵說為
    什麼出去沒說，口氣很兇，伊會害怕」（見少訴字第15號卷
    一第60、76、77頁）等語。於原審審理時證稱：「（問：你
    在微閣公寓那裡有無見過丙○○？）有。（問：是否丙○○
    先住在那邊，你們再進去住？）我們先進去住。（問：丙○○進去住的時候那裡總共住幾個人？）我跟小慎、丙○○。
    總共三個人。（問：他有沒有整天都在那裡？）不一定。（
    問：有無房間鑰匙？）有。（問：丙○○有無阻止外出？）
    我出去要跟他說。例如買東西也要跟他說。（問：有無沒有
    跟他說的時候出去過？）應該是沒有。（問：如果丙○○沒
    有在那邊你們就不會出去了嗎？）我們也是會出去，但要打
    電話跟甲○○講。」等語（見原審卷一第186、187頁）。
 7、參以共犯即同案被告共犯丙○○於警詢時供稱：「甲○○要
    伊負責看小姐，6月23日7時許伊接獲甲○○電話質問旗下小
    姐跑到何處，並限伊於一星期內把小姐找回來還他」（見警
    卷第14頁、第15頁反面）等語，可知丙○○確有為甲○○看
    管、監控被害少女之事實，否則甲○○又何須於被害少女逃
    離後，旋以電話質問被告丙○○被害少女之下落？又同案被
    告丙○○於警詢時亦供稱：「伊將圓圓、娃娃交由甲○○後
    ，【甲○○都是交待被告林銘億負責看管】」等語（見警卷
    第17頁）；及於另案審理時證稱：甲○○只說她們要出去買
    東西時，叫伊幫她們買，甲○○的意思大概是要伊看著小慎
    、皮皮，可能怕他們亂跑」（見少訴第15卷一第153頁）等
    語。
 8、綜觀證人上開證人即被害少女及共犯丙○○之上開證述，就
    被告有負責看管、監控行蹤之情節互核相符。復衡諸被告與
    共犯丙○○原係朋友關係，既無仇怨，丙○○當無誣陷被告
    有看管證人圓圓、娃娃之理。是足認甲○○於證人小鬼、小
    慎、圓圓、娃娃、皮皮為性交易期間，確曾推由被告及共犯
    丙○○分別看管該五名少女之行蹤，限制其行動自由無疑。
(四)另共犯甲○○及丁○○不定時前往薇閣大樓察看五名被害少
    女行蹤一節，亦經證人小慎、圓圓、娃娃、皮皮於另案審理
    時證述綦詳，其中證人小慎於另案審理時結證稱：這段期間
    丁○○有去薇閣那邊，有時候是甲○○自己去，有時候是二
    個人一起去，次數滿多的超過十次等語（見少訴字第5號卷
    第85、92頁）。而證人圓圓則於另案審理時證稱：丁○○有
    去過薇閣，他是陪同甲○○去看看她們有沒有跑掉等語（見
    少訴字第5號卷第109頁）。參以證人娃娃於另案審理時證稱
    ：伊前二天住在薇閣時，甲○○會開車載丁○○過去，伊看
    過丁○○二、三次等語（見少訴字第5號卷第113、114頁）
    。復佐以證人皮皮亦於另案審理時結證稱：丁○○有跟甲○○一起去租的套房那裏，次數伊不清楚等語（見少訴字第5
    號卷第95、96頁）。足認該五名少女之行蹤除分由被告、乙○○、丙○○分頭看管外，甲○○、丁○○亦另有以不定時
    察看方式，監控被害少女行動之事實。
(五)從而，由本件五名被害少女遭甲○○言詞脅迫不得逃離，並
    以抽換行動電話ＳＩＭ卡、管控對外通訊之方式阻絕其對外
    聯繫管道，且不定時與丁○○察看被害少女起居，另推由被
    告及共犯丙○○不定時監管被害少女，限制其外出處所等情
    以觀，足證被告與共犯丙○○、甲○○等人，有共同以脅迫
    及違反被害少女意願之方法，而使該五名少女為性交易甚明
    。被告猶辯稱不知道甲○○有介紹少女工作及安排住宿，不
    知道甲○○有強制少女從事性交易，也沒有幫忙看管少女云
    云，無非卸責之詞，亦不足採。
五、被告雖辯稱其並未從中牟利，亦無營利之意圖云云。然查:
(一)被害少女並未分得性交易所得:
 1、查被害少女小鬼為性交易2日接客約16次;被害少女小慎為性
    交易約20日，每日接客約4至5次，共接客約1百次;被害少女
    圓圓為性交易3日，接客約8、9次;被害少女娃娃為性交易3
    日，接客約14次;被害少女皮皮為性交易約19日，l日接客至
    少5至6次，共接客約1百次，每次收費約2千元至2萬元不等
    ，且性交易所得全數由甲○○、丁○○或姓名年籍不詳綽號
    「小蔡」、「大象」、「春目」、「麥克」、「將軍」等人
    收取，並未分予被害少女等情，業據證人小鬼、小慎、圓圓
    、娃娃、皮皮迭於警詢時、偵訊中及台灣嘉義地方法院92年
    度少訴字第15號案件審理時證述明確。且依證人小鬼於原審
    審理時證稱：「（問：每次交易多少錢？）3千元。...（問
    ：何人向客人收取費用？）甲○○。（問：有無拿到報酬？
    ）沒有。」（見原審卷一第165頁、第166頁）等語；證人皮
    皮亦於原審審理時證稱：「（問：每次交易多少錢？）不一
    定。3千左右。（問：何人跟客人收取這個費用？）甲○○
    。...(問：有無拿到性交易報酬？）沒有。（問：既然沒有
    為何不跟甲○○要？）我問他他說要問老闆。」（見原審卷
    一第181頁、第182頁）等詞；再佐以小慎於原審審理時亦證
    稱：「（問：每次交易金額為何？）不一定。大約3千左右
    。（問：錢是何人收的？）甲○○。‧‧‧（問：有無拿到
    報酬？）沒有。（問：為何不跟甲○○要？）他就不給我們
    ，因為他跟我說管那麼多做什麼，縱使有收到錢也要交給他
    。」（見原審卷一第215頁）等語。另徵諸證人即甲○○於
    原審審理時具結證稱：「（問：圓圓跟娃娃從事性交易收入
    何人收取？）他們自己，不然就是老闆跟我。（問：他們自
    己收取後需不需要交付給你或老闆？）要。（問：圓圓跟娃
    娃這段期間自己收取以後在何時交給你跟老闆？）下班的時
    候。他們個人要休息的時間。要看最後一個客人何人接送，
    如果是我接送就由我收取，如果是老闆接送就由老闆收取。
    （問：是不是他們收了多少錢就會統一收給老闆或給你？）
    是的。」（見原審卷一第103頁、第104頁）等情；而由被害
    少女上開證詞相互參照以觀，其證述情節互核相符，並無瑕
    疵可指，且與甲○○結證情節相符，五名被害少女確未取得
    其性交易之收入乙節亦堪認定。
 2、準此，被害人小鬼、小慎、圓圓、娃娃、皮皮為性交易，每
    次收費約二千元至二萬元不等，且性交易所得全數由甲○○
    、丁○○或姓名年籍不詳綽號「小蔡」、「大象」、「春目
    」、「麥克」、「將軍」等人收取，並未分予被害少女等情
    ，既經共犯甲○○坦承在卷（見原審卷一第103-104頁），
    並據證人小鬼、小慎、圓圓、娃娃、皮皮迭於警詢、偵訊、
    原審及另案(少訴字第15號)審理時證述明確，此部分事實亦
    堪認定。此外，共犯丙○○亦為獲取報酬而引介被害少女圓
    圓、娃娃予甲○○認識從事性交易，並從中獲取佣金約5千
    元之事實，業據共犯丙○○、甲○○供證在卷(少連偵字第
    27頁、少訴字第15號第119頁、原審卷一第108-109頁、原審
    卷一第92-93、103頁)。從而，共犯甲○○、丙○○等人具
    有營利意圖，至為顯然。
(二)被告乙○○亦有從中牟利之情:
 1、業據證人甲○○證稱：「（問：被查獲之前小鬼得到多少報
    酬？）他還沒有拿到錢，但是他賺得錢林明億有拿到錢，確
    實金額要看帳簿。」（見原審卷一第87頁）、「（問：有無
    拿錢給林明億？）有。（問：為什麼要給林明億這些錢？）
    因為小姐是林明億帶來的，之前林明億剛開始就有說，【要
    用小姐賺錢買車子】。（問：前後給林明億多少錢？）大約
    10幾萬。」（見原審卷一第88頁、第89頁）、「他還沒有帶
    來的時候，就跟我說他那邊有小姐，我遇到小慎的時候他叫
    我自己去跟他們講。（問：與林明億介紹小姐時有無提到報
    酬如何算？）沒有約定。小姐如果有作他沒有錢時或是要買
    什麼東西的時候，我們會拿給他，因為他那時候都沒有工作
    。（問：林明億為何知道要跟你拿錢？）剛開始小姐還沒有
    來之前，林明億要帶小姐，剛開始有約定小姐從事性交易他
    就抽5百元，後來沒有照這個約定，只要林明億缺錢就跟我
    們拿。（問：林明億可以抽成的部分是針對哪幾位小姐？）
    皮皮、小慎、小鬼。（問：前後這3位小姐，林明億拿了多
    少錢？）大約10多萬。我們都是拿現金。」（見原審卷一第
    90頁、第91頁）、「（問：林明億介紹這3個小姐給你是要
    從事性交易？）是的。（問：介紹目的為了錢？）是的。」
    （見原審卷一第92頁）等語；復證稱：「（問:林明億如何
    騙皮皮？)他說拜神明需要錢，當時只有我和林明億而已，
    丁○○有沒有聽到我不知道。(問：林明億有跟你拿錢情形
    如何？）他沒有錢的時候就會跟我說，不然就是花在KTV費
    用上。（問：林明億有無跟你借過錢？）用借的沒有。（問
    ：你剛剛說林明億沒有錢你會拿給他，用借的沒有，你如何
    認定？）剛開始有跟他說那是小姐的錢，後來就沒有講。(
    問:林明億拿過幾次？)很多，超過10次以上，有時候他會跟
    丁○○拿。(問:丁○○錢如何來？)丁○○會跟我說林明億
    沒有錢，我就會拿給他。(問:丁○○有無問你為何拿錢給林
    明億？)我會跟他說是小姐工作的錢」（見原審卷一第102
    -103頁）、「（問：小姐做的時候你都有做帳冊，那林明億
    跟你拿錢你是否有做計算？）會的。我以小姐做的次數來衡
    量給他的錢。」（見原審卷一第105頁）等語明確。衡諸甲○○關於被告因引介被害少女而得以抽取報酬之證述情詞，
    係進行交互詰問程序，檢證其憑信性，其證述內容尚無前後
    不一之瑕疵可指；參以甲○○上開證詞，與其於台灣嘉義地
    方法院92年少訴字第15號另案審理中供稱:伊向被告所引介
    之被害少女表示，從事性交易所得乃為被告還錢或賺錢等情
    ，在性交易所得流向部分亦互核相符，並無違背常情之處，
    自堪加以採憑。
 2、另據證人小鬼於警詢證稱:球球跟我說林明億被告有向他拿
    30萬元(警卷第23頁)；及其於偵訊證稱:林明億有幫甲○○
    強迫我們賣淫，我與林明億原是男女朋友，在91年6月19日
    介紹我認識甲○○，並說他向甲○○借錢，要我幫忙還等語
    (偵卷第60頁)。雖與證人甲○○所述金額略有出入，然就甲○○有拿錢給被告之事實，則無二致，足徵甲○○證稱被告
    有向其拿錢乙節，堪信非虛。且證人皮皮於原審證稱:「我
    有簽過本票，但是簽多少我忘記了(問:為何要簽本票給甲○○？)那時候甲○○跟我說林明億說要弄陣頭還有買車的事
    情」等語(原審卷一第184頁)，亦與證人甲○○上開證稱:被
    告稱要用小姐賺錢買車之語相吻。且衡諸常情，倘無利可圖
    ，被告何須如此費心引介被害少女予甲○○認識，並分擔看
    管上開少女之工作？參以證人小鬼於原審審理證稱:「被告
    有叫我向甲○○借30萬元，說他開車撞到人，要賠償人家」
    等語(見原審卷第167頁)，顯見被告介紹上開被害少女予甲○○並負責看管工作，亦有從中牟利之意圖甚明。
 3、至證人小鬼雖於原審審理時改稱:「(問:有無因此跟甲○○
    借錢？)沒有。(問:從事性交易是否要幫被告籌錢？)沒有」
    等語(原審卷一第167-168頁)。惟此不僅與其於與警、偵訊
    所證不符；且與被告於原審供稱:我沒有跟A1說我有車禍過
    ，也沒有叫他跟甲○○借錢等語(原審卷第178頁)矛盾。況
    證人小鬼於原審復證稱:「(問:甲○○有無跟你說性交易費
    用算是借給被告？)忘記了。(問:《提示92年度少訴字第15
    號詰問證人筆錄第9-18頁並告以要旨》當時筆錄與你今日所
    述不一樣，有何意見？時間太久我忘記了。(問:之前的筆錄
    是否清楚實在？)是的」(見原審卷第170頁)。足徵，證人小
    鬼嗣於原審上開所證或因基於與被告曾是男女朋友之情，而
    有所迴護；或因做證時間(93年12月17日)距案發當時(92年6
    月)已事隔一年多，而記憶不清，自不得採信。
(三)從而，被告與共犯甲○○等人均有營利之意圖，亦堪認定。
    被告辯稱：伊僅介紹小鬼、皮皮與甲○○認識，係因一同出
    遊之目的，並非介紹少女從事性交易，亦無媒介性交行為，
    也未抽取任何報酬云云，亦無可信。
六、被告與共犯甲○○、丁○○、丙○○等人有違反未滿18歲少
    女意願為性交易之犯意聯絡：
(一)查被告除引介被害少女予甲○○外，另有參與監控被害少女
    行蹤之行為等情，已詳如前述。另據證人即共犯丙○○於偵
    查及原審證稱：「我認識的女子有天做錯事，甲○○在汽車
    旅館揚言要賣掉她，我才知道她們是被強迫的，那時我有向
    甲○○求情，當時丁○○、【被告林銘億也在場】」（見少
    偵字第22號第26頁）、「甲○○有一次在歌神那邊的汽車旅
    館，揚言要把一個女孩子賣掉，當時伊與丁○○都有在場」
    等語（見少訴字第5號卷第143、144頁）。及證人皮皮於另
    案審理證稱：「甲○○載我們去從事性交易，車上有時候有
    林明億、丙○○、丁○○。甲○○有一次在汽車旅館說要把
    我賣掉，當時還有丁○○、丙○○、林明億、圓圓、娃娃，
    林明億當時在睡覺…」等語（見少訴字第5號第93-5頁）。
    ，除可證被告對於甲○○係以脅迫方式使被害少女為性交易
    等情實係知悉無疑外。亦可證被告林明億與證人丙○○除分
    擔看管被害少女行為外，亦明知甲○○媒介該五名女子從事
    性交易，且嗣後在場聽聞甲○○對證人皮皮為脅迫之行為時
    ，竟未有任何表示意外或阻止之反應。堪信甲○○之脅迫行
    為原係在其與共犯等人犯意聯絡範圍內無訛。(註:至證人即
    共犯甲○○雖於原審審理時結證稱：「（問：林銘億負責介
    紹小姐給你性交易還有沒有參與其他工作？）開車接送小姐
    ，有一次去全國汽車旅館、有一次去北港路旁旅館。（問：
    是否開你的車？）是的。我也一起去。」等語（見原審卷第
    95頁）。惟此部分除證人甲○○於原審片面證述外，並無其
    他證人證詞可佐補強，故不予認定，附此敘明)。
(二)至共犯丁○○雖於本院更一審證稱:「我們分到的錢沒有分
    給他(被告)，被告沒有參與，算他不知情，因為他當初根本
    不知道我們在從事這種行業。...這些少女要離開投宿地方
    不需要跟被告報備。」(見更一審卷第97-98頁)。惟其上開
    佐證與證人甲○○及被害少女一致證稱:被告知情且有參與
    看管少女之情已有不符。且與甲○○於原審證稱:伊有自己
    或交由丁○○拿錢給被告之情(見原審卷一第103頁)，亦有
    出入。況觀諸證人丁○○於本院更一審另證述:「(問:他去
    的時候有無見到這些小姐在那裡？)沒有，不清楚。(問:他
    與甲○○之間有無協議或是甲○○有叫他做什麼事情，你知
    道？)沒有，我不清楚。(問:所以甲○○跟他之間有什麼分
    工或是他有答應甲○○做什麼事情，你也不知道？)我不知
    道。(問:甲○○會將什麼事情告訴你？)不會。他曾經將林
    銘憶的事情告訴你？)沒有。(問:他有無告訴你這些少女如
    何來？)沒有。(問:跟你比林銘憶是先認識那些小姐，還是
    比你晚認識這些小姐？)我不清楚，之前他們是否認識我不
    清楚。(問:還是甲○○說他們的所得要替林銘憶還債？)這
    個我不清楚。(問:你是否知道皮皮、小鬼、圓圓，這些是不
    是都是被告林銘憶的女朋友？)我不知道。(問:他跟她們發
    生關係？)我不知道。」等語(見更一審卷第98-101頁)。可
    見，證人丁○○對於被告已坦承有在其租住處見過被害少女
    之情，猶諉稱沒有；且對甲○○有無指示被告看管被害人，
    及被告有被害人與甲○○認識，以及被告與被害人間之關係
    等情，均概稱不知。則其所稱被告並未參與本件犯行云云，
    如非蓄意迴護，即係全然無知，自不能憑此反證被告並無參
    與上開犯行。
(三)此外，被害少女小鬼、小慎、圓圓、娃娃、皮皮等人，均為
    未滿十八歲之人，已如前述，並有渠等之年籍資料各乙紙在
    卷可稽。被告於原審亦已供承伊主觀上認知本件五名被害少
    女均為未滿十八歲之人等語（見原審卷二第32、33頁）。是
    被告主觀上亦具有使未滿十八歲女子為性交易之故意，至為
    明確。
(四)綜上所述，被告與共犯甲○○、丁○○、丙○○等人間確有
    意圖營利以脅迫及違反意願方法使未滿十八歲之人為性交易
    之犯意聯絡無疑。被告上開所辯，顯係飾卸之詞，並不足採
    ，本件事證明確，被告上揭犯行堪以認定，應依法論科。
七、比較新舊法：
(一)兒童及少年性交易防制條例部分:
 1、查被告行為後，兒童及少年性交易防制條例第24條規定，先
    後於94年2月5日及95年5月30日修正公布，茲就修正前後規
    定說明如下:
 (1)被告行為時第24條規定：「（第一項）以強暴、脅迫、藥劑
    、詐術、催眠術或其他違反本人意願之方法，使未滿十八歲
    之人為性交易者，處五年以上有期徒刑，得併科新台幣二百
    萬元以下罰金。（第二項）意圖營利而犯前項之罪者，處七
    年以上有期徒刑，應併科新台幣七百萬元以下罰金。（第三
    項）以犯前項之罪為常業者，處無期徒刑或十年以上有期徒
    刑，應併科新台幣一千萬元以下罰金。（下略）」。
 (2)94年2月5日修正第24條規定：「（第一項）以強暴、脅迫恐
    嚇、監控、藥劑、  催眠術或其他違反本人意願之方法，使
    未滿十八歲之人為性交易者，處七年以上有期徒刑，得併科
    新臺幣七百萬元以下罰金。（第二項）意圖營利而犯前項之
    罪者，處十年以上有期徒刑，併科新臺幣一千萬元以下罰金
    。（第三項）以犯前項之罪為常業者，處無期徒刑或十年以
    上有期徒刑，併科新臺幣一千五百萬元以下罰金。（下略）
    」。
 (3)95年5月30日修正第24條規定為：「（第一項）以強暴、脅
    迫、恐嚇、監控、藥劑、催眠術或其他違反本人意願之方法
    ，使未滿十八歲之人為性交易者，處七年以上有期徒刑，得
    併科新臺幣七百萬元以下罰金。（第二項）意圖營利而犯前
    項之罪者，處十年以上有期徒刑，併科新臺幣一千萬元以下
    罰金。（下略）」。
 2、經比較後，該條例第24條第2項以行為時法較中間法(94年2
    月5日修正)及裁判時現行法(95年5月30日)均為輕；第24條
    第3項則以行為法較中間時法為輕而有利於被告。而95年5月
    30日修正公布之現行法，則業已刪除常業犯之規定。另於94
    年2月2日修正公布之刑法，亦刪除常業犯之規定。惟按修正
    後刑法第2條第1項規定，行為後法律有變更者，適用行為時
    之法律，但行為後之法律有利於行為人者，適用最有利於行
    為人之法律。此所謂適用最有利於行為人之法律，應將「行
    為時之法律」及「裁判時之法律」或包括「中間時之法律」
    ，就罪刑有關之一切情形，綜合比較，擇最有利於行為人之
    法律，予以適用。
 3、本件被告等行為後，其行為時之兒童及少年性交易防制條例
    第24條第3項、第23條第3項關於常業犯之規定，於95年5月
    30日修正公布刪除，另刑法於94年2月2日修正公布，刪除刑
    法第56條關於連續犯之規定，均於同日即95年7月1日生效施
    行。刪除常業犯及連續犯後之多數犯罪行為，究竟係一罪或
    數罪關係，應依刑法總則有關之規定論斷。本件被告犯行，
    經檢察官以上開兒童及少年性交易防制條例第24條第3項常
    業犯一罪起訴，惟該條例民國95年5月30日修正，同年7月1
    日施行，已刪除常業犯之規定，本件被告所犯該罪之時間在
    修正施行前，修正後因常業犯已經刪除，惟縱將所犯數罪併
    罰，合併計算其法定刑，仍較原該條例第24條第3項常業犯
    法定刑之無期徒刑為輕。故應依95年5月30日修正後即裁判
    時現行該條例第24條第2項論處，較有利於被告。另被告行
    為後，因新法業已刪除刑法第56條連續犯之規定，比較新、
    舊法結果，依舊法採連續犯之規定，依新法則為數罪併罰，
    是應以適用舊法論以連續犯對被告較有利(詳如後述)。
(二)刑法部分：按被告行為後，刑法已於94年2月2日修正公布，
    並於95年7月1日生效施行。而刑法第2條第1項修正為「行為
    後法律有變更者，適用行為時之法律。但行為後之法律有利
    於行為人者，適用最有利於行為人之法律。」，採「從舊從
    輕」之原則，與修正前刑法第2條採「從新從輕」之原則不
    同。又比較時應就罪刑有關之共犯、未遂犯、想像競合犯、
    牽連犯、連續犯、結合犯，以及累犯加重、自首減輕暨其他
    法定加減原因（如身分加減）與加減比例等一切情形，綜其
    全部罪刑之結果而為比較。
 1、共同正犯部分：修正施行前刑法第28條之規定為：「二人以
    上共同實施犯罪之行為者，皆為正犯」，修正施行後之規定
    則為：「二人以上共同實行犯罪之行為者，皆為正犯」，揆
    諸本條之修正理由係為釐清陰謀共同正犯、預備共同正犯是
    否合乎正犯之要件，即認共同正犯包括共謀共同正犯，但不
    包括陰謀共同正犯及預備共同正犯。故關於共同實施犯罪之
    正犯論以共同正犯，無論依修正前或修正後之規定，均構成
    共同正犯，裁判時新法並非較有利於被告。
 2、連續犯部分：被告行為後，因新法業已刪除刑法第56條連續
    犯之規定，此刪除雖非犯罪構成要件之變更，但顯已影響行
    為人刑罰之法律效果，自屬法律有變更，比較新、舊法結果
    ，依舊法採連續犯之規定，依新法則為數罪併罰，是應以適
    用舊法論以連續犯對被告較有利。
 3、定執行刑部分：修正前第51條第5款規定「宣告多數有期徒
    刑者，於各刑中之最長期以上，各刑合併之刑期以下，定其
    刑期。但不得逾二十年」及第六款「宣告多數拘役者，比照
    前款定其刑期。但不得逾四個月」之規定，修正為第51條第
    5款「宣告多數有期徒刑者，於各刑中之最長期以上，各刑
    合併之刑期以下，定其刑期。但不得逾三十年」及第6款「
    宣告多數拘役者，比照前款定其刑期。但不得逾一百二十日
    」。比較結果，自以舊法定執行刑之規定對被告較有利。
 4、罰金部分：刑法第33條第5款關於「罰金：一元以上」之規
    定，修正公布為「罰金：新台幣一千元以上，以百元計算」
    ，法定本刑中列有罰金者，因新法之規定其法定最低度罰金
    因之提高，涉及科刑規範變更，自有新舊法比較之必要。而
    舊法最低度之一元銀元，折算為新台幣三元，並經罰金罰鍰
    提高標準條例提高為十倍，即新台幣三十元，因新法之規定
    其法定最低度罰金為一千元，且以百元計。比較結果，自以
    舊法較有利於被告。
 5、綜上全部加減原因罪刑之比較，以適用修正前刑法連續犯上
    開之規定較有利於被告，並一體適用之。
 6、易服勞役部分：修正前刑法第42條第2項前段規定：「易服
    勞役以一元以上三元以下折算一日。」又被告行為時之易服
    勞役折算標準，業據修正前罰金罰鍰提高標準條例第2條前
    段規定，就其原定數額提高為一百倍折算一日，則易服勞役
    折算標準，應以新台幣九佰元折算一日。惟修正後刑法第42
    條第3項前段規定：「易服勞役以新台幣一仟元、二仟元或
    三仟元折算一日。」比較修正前後之易服勞役折算標準，以
    修正後之規定，較有利於受刑人。自應適用修正後之刑法第
    42條第3項前段規定。
八、論罪部分:
(一)按刑法上之常業犯雖不以專業或無其他職業為限，亦不以經
    營久暫為唯一判斷標準，縱尚有其他職業，仍無礙該項常業
    罪之成立，惟仍需有常業之故意賴以維生，而有事實之表現
    始得構成。按95年5月30日修正刪除前之兒童及少年性交易
    防制條例第24絛第3項之罪均係需以犯各該條第2項之罪為常
    業始為該當。本件被告雖與共犯甲○○等人，共同為該條例
    第24條第2項之犯罪行為，然其被害少女人僅5人，且犯罪時
    間僅20日，尚難認被告係恃此為生之常業犯。故核被告所為
    ，係犯94年2月5日修正公布前之兒童及少年性交易防制條例
    第24條第2項、第1項之意圖營利，以強暴、脅迫、恐嚇、監
    控使未滿18歲之人為性交易罪。公訴意旨就被告違反兒童及
    少年性交易防制條例第24條部分，認係犯修正前該條第3項
    之常業犯，容有未洽，惟因基本犯罪事實相同，本院自得變
    更起訴法條予以審判。另按刑事訴訟法第95條第1款規定：
    「訊問被告應先告知犯罪嫌疑及所犯所有罪名，罪名經告知
    後，認為應變更者，應再告知」，乃被告在刑事訴訟程序上
    應受告知之權利，為憲法第8條第1項正當法律程序保障內容
    之一，旨在使被告能充分行使防禦權，以維審判程序之公平
    。然被告若知所防禦或已提出防禦或事實審法院於審判過程
    中已就被告所犯罪名，應變更罪名之構成要件為實質之調查
    ，縱形式上未告知罪名，對被告防禦權之行使既無所妨礙，
    其訴訟程序縱稍有瑕疵，仍不得認為判決有何違法。本院於
    審理期日雖未告知被告變更上開起訴法條，惟起訴法條即上
    開條例第24條第3項，與本院論罪之同條例第24條第2項之罪
    之基本構成要件，均為意圖營利，以強暴、脅迫、恐嚇、監
    控使未滿18歲之人為性交易行為，且條例第24條第3項常業
    犯之規定業經刪除，又原審判決亦係論以被告該條例第24條
    第2項之罪。即本院於審判過程中已就被告所犯罪名，應變
    更罪名之構成要件為實質之調查，縱形式上未告知罪名，對
    被告防禦權之行使既無所妨礙，而不能認為違法，附此敘明
    。
(二)按共同正犯之意思聯絡，原不以數人間直接發生者為限，即
    有間接之聯絡者，亦包括在內。如甲分別邀約乙、丙犯罪，
    雖乙、丙間彼此並無直接之聯絡，亦無礙於其為共同正犯之
    成立，最高法院77年臺上字第2135號判例闡釋甚明。次按共
    同正犯之成立，祇須行為人間有犯意聯絡及行為分擔，即屬
    成立，既不問犯罪意思起自何人，亦不必各個階段犯行均經
    參與，俱應於犯意聯絡之範圍內負全部犯罪事實之刑責，最
    高法院著有84年度臺非字第172號判決可資參照。查被告明
    知甲○○強制使該5名少女從事性交易，並由甲○○處抽取
    性交易對價，且不定時前往薇閣大樓及嘉義市○區○○○街
    234號5樓6監控少女行蹤，足見被告透過甲○○，而與其他
    共犯彼此間有間接之犯意聯絡。被告固未直接參與媒介性交
    易之行為，然其看管、監控該5名少女或切斷渠等對外聯絡
    管道之行為，既在共犯之犯意聯絡範圍內，參諸上開說明，
    仍應於犯意聯絡之範圍內負全部犯罪事實之刑責。故被告乙○○就上揭犯行與另案被告甲○○、丁○○、丙○○，以及
    綽號「小蔡」、「大象」、「春目」、「麥克」、「將軍」
    等人就上開犯行，均有犯意聯絡及行為分擔，俱為共同正犯
    。
(三)被告與上開共犯先後多次意圖營利以脅迫、恐嚇、監控使未
    滿18歲之被害少女為性交易之犯行，均時間緊接，所犯為構
    成要件相同之罪名，顯係基於概括犯意反覆為之，為刑法修
    正前之連續犯，應從重論以一罪，並依法加重其刑。又被害
    少年於案發時雖均未滿18歲，已如前述。惟被告行為時尚未
    成年，且兒童及少年性交易防制條例第24條第2項以犯意圖
    營利強制使未滿18歲之人為性交易罪，已因被害人之年齡而
    為特別規定，此部分犯行，自無依兒童及少年福利法第70條
    第1項之規定加重其刑之餘地，併此敘明。
(四)另查，被告乙○○上開犯行固屬可議。然按被告行為時年方
    19歲，尚未成年，於本案發生之前，並無犯罪前科紀錄(台
    灣高等法院被告前案記錄表在卷可稽)，其因年輕識淺，一
    時失慮，致觸刑網，且本件犯罪時間不長，而本件被告所為
    犯行，其最輕法定本刑為十年以上有期徒刑，即使予以量處
    法定最輕本刑有期徒刑十年，仍屬過重，因認被告犯行情輕
    法重，爰依刑法第59條規定，減輕其刑。
九、撤銷改判之理由：原審認被告事證明確，因予論罪科刑，固
    非無見。惟查：
(一)被告行為後刑法部分條文於94年2月2日公布，並自95年7月
    1日施行；另兒童及少年性交易防制條例第24條第3項之常業
    犯並於95年5月30日經修正公布刪除，自同年7月1日施行，
    已如上述。原審未及審酌比較新舊法，並以兒童及少年性交
    易防制條例第24條第3項論處被告之罪刑，自有未妥。
(二)被告上訴意旨，仍執前詞否認犯罪指摘原判決不當，雖無足
    取，但原判決關於被告乙○○部分既有上開可議之處，自無
    可維持，應由本院將原判決此部分及定應執行刑部分予以撤
    銷改判，以期適法。
十、爰審酌被告為上開犯行之手段、目的，及對於被害少女所造
    成身心戕害非輕、並嚴重影響社會善良風俗，與其對於犯行
    仍多所匿飾等一切情狀，量處如主文所示之刑，並就罰金部
    分諭知易服勞役之折算標準，以示懲儆。扣案之行動電話2
    支、帳冊1本，係共犯甲○○所有係供本件犯罪所用之物；
    而扣案保險套12個、陰道用潤滑劑一瓶及塑膠空瓶子23個，
    亦係共犯甲○○所有預備供本件犯罪所用之物，均據甲○○
    供承在卷，均應依刑法第38條第1項第2款之規定，宣告沒收
    。
據上論結，應依刑事訴訟法第369條第1項前段、第364條、第299
條第1項前段、第300條，(95年5月30日修正後)兒童及少年性交
易防制條例第24條第2項，刑法第2條第1項、第11條前段，第38
條第1項第2款、第42條第3項，修正前刑法第28條、第56條、第
51 條第5款，刑法施行法第1條之1，判決如主文。
本案經檢察官曾銘芳到庭執行職務。
中    華    民    國    99    年    1     月    19    日
                  刑事第六庭    審判長法  官  董武全
                                      法  官  沈揚仁
                                      法  官  賴純慧
以上正本證明與原本無異。
如不服本判決應於收受送達後10日內向本院提出上訴書狀，其未
敘述上訴理由者，並得於提起上訴後10日內向本院補提理由書（
均須按他造當事人之人數附繕本）「切勿逕送上級法院」。
                                      書記官  馬愛君
中    華    民    國    99    年    1     月    19    日
附錄本判決論罪科刑法條：
兒童及少年性交易防制條例第24條
以強暴、脅迫、恐嚇、監控、藥劑、催眠術或其他違反本人意願
之方法，使未滿十八歲之人為性交易者，處7年以上有期徒刑，
得併科新臺幣7百萬元以下罰金。
意圖營利而犯前項之罪者，處10年以上有期徒刑，併科新臺幣1
千萬元以下罰金。
媒介、收受、藏匿前二項被害人或使之隱避者，處3年以上10年
以下有期徒刑，得併科新臺幣5百萬元以下罰金。
前項收受、藏匿行為之媒介者，亦同。
前4項之未遂犯罰之。

司法院資訊處製作；財團法人民間司法改革基金會備份。
